臺灣苗栗地方法院民事簡易判決　　　　 96年度苗簡字第267號
原　　　告　乙○○
被　　　告　甲○○
上列當事人間請求履行契約事件，本院於民國96年6 月1 日言詞
辯論終結，判決如下：
    主  文
被告應自民國九十六年六月三十日起，按月於每月末日給付原告
新臺幣參萬元，至新臺幣陸拾壹萬玖仟陸佰元全部清償完畢為止
。
原告其餘之訴駁回。
訴訟費用新臺幣陸仟捌佰參拾元由被告負擔。
本判決原告勝訴部分，於原告以新臺幣貳拾萬元為被告供擔保後
，得假執行。
原告其餘假執行之聲請駁回。
　　事實及理由
壹、程序方面：
    按訴狀送達後，原告不得將原訴變更或追加他訴，但擴張或
    減縮應受判決事項之聲明者，不在此限，民事訴訟法第255
    條第1 項第3 款定有明文。本件原告原訴之聲明係請求被告
    給付新臺幣（下同）622,600 元，及自民國96年2 月15日起
    至清償日止按年息5%計算之利息，嗣於本院96年6 月1 日言
    詞辯論期日，陳明變更為被告應自96年6 月15日起，按月於
    每月15日給付原告30,000元，至619,600 元清償完畢為止，
    核為減縮應受判決事項之聲明，與上開法條規定相符，應予
    准許。
貳、實體方面：
一、原告起訴主張：
  (一)被告於94年11月15日召集一互助會，會期自94年11月15日起
    至96年7 月15日止，每會20,000元，採外標制，原告以乙○
    ○及李松林名義各參加1 會。嗣被告於96年2 月15日停會，
    並於96年3 月21日簽具切結書予原告，其上載明：「茲因本
    人當會首，於94年11月15日起會，至96年9 月15日止，於96
    年2 月15日由會員乙○○得標，共得會款494,300 元，扣除
    7 次會款140,000 元正，本人於96年3 月1 日付款50,000元
    ，3 月13日付款10,000元，3 月15日付款20,000元，3 月20
    日付款3,000 元，共付83,000元，目前尚欠271,300 元。另
    1 份已於2 月份終止，累計繳了15次x20,000 元=300,000元
    + 利息54,300元=354,300元，合計尚欠625,600 元，本人願
    於每月還30,000元，分期方式還款為表負責，但是彼此協調
    後，兩方都不得在外破壞彼此名譽，否則不予支付此款項，
    特立此書。還款人：甲○○」。因被告簽具切結書後，僅於
    96年4 月24日及同年5 月11日各還款3,000 元，尚欠619,60
    0 元未清償，且未依約於每月15日清償30,000元。為此爰訴
    請被告履行上開切結書之約定。
  (二)並聲明：(1)被告應自96年6 月15日起，按月於每月15日給付
    原告30,000元，至619,600 元全部清償完畢為止。(2)願供擔
    保請准宣告假執行。
二、被告則以：當時係原告要伊簽書面給原告安心，伊始簽具系
    爭切結書給原告，惟兩造嗣已於96年4 月18日達成原告同意
    不向被告收取利息之協議，當時有很多人在場，是被告應僅
    欠原告511,000 元，並非原告所稱之619,600 元；且伊於簽
    具切結書時，並未約定於每月15日還款等語，資為抗辯。並
    聲明：原告之訴駁回。
三、查被告於94年11月15日召集一互助會，會期自94年11月15日
    起至96年7 月15日止，每會20,000元，採外標制，原告以乙
    ○○及李松林名義各參加1 會。嗣被告於96年2 月15日停會
    ，並於96年3 月21日簽具切結書予原告，其上載明前揭內容
    ；及被告簽具切結書後，於96年4 月24日及同年5 月11日各
    還款3,000 元等事實，為兩造所不爭，並有原告提出之互助
    會單及切結書在卷可憑（見卷第5 、15頁），自堪信為真實
    。
四、惟原告主張被告尚欠619,600 元未清償，及兩造立切結書時
    即約定被告應按月於每月15日還款一節，則為被告所否認，
    並以前揭情詞置辯。經查：
  (一)系爭切結書係被告簽具交付予原告者，為被告所是認（見卷
    第11、12頁），其為兩造簽訂之契約，自不待言，被告自應
    受該契約之拘束。觀諸系爭切結書載明：被告尚欠原告625,
    600 元等語，而被告簽具切結書後，已於96年4 月24日及同
    年5 月11日各還款3,000 元之情，為兩造所不爭。基此核算
    結果，被告尚欠之金額為619,600 元（625,600-6,000=619,
    600） 。是原告主張被告尚欠619,600 元未清償，洵堪採信
    。
  (二)被告雖辯稱：當時係原告要伊寫書面給原告安心，伊始簽具
    系爭切結書；且兩造嗣已於96年4 月18日達成原告同意不向
    被告收取利息之協議，當時有很多人在場，是被告應僅欠原
    告511,000 元，並非原告所稱之619,600 元云云。按不論被
    告簽具系爭切結書之動機為何，該切結書之真正既為被告所
    是認，被告即應受其拘束。此外被告就其抗辯原告已同意拋
    棄利息請求權一節，亦無法舉證以實其說。被告前開所辯，
    自不足取。
  (三)按以日、星期、月或年定期間者，以期間末日之終止，為期
    間之終止，民法第121 條第1 項定有明文。本件參以系爭切
    結書僅載被告願於每月償還原告30,000元，並未記明以每月
    之何日為清償期；況徵諸被告立切結書後，亦係於96年4 月
    24日及同年5 月11日各還款3,000 元，並非於每月之15日清
    償。是原告主張被告應於每月之15日清償30,000元云云，尚
    非有據。揆諸前揭規定，自當以每月之末日為清償期，併此
    敘明。
五、綜上所述，原告依系爭切結書之約定，請求被告自96年6 月
    30日起，按月於每月末日給付原告30,000元，至619,600 元
    全部清償完畢為止，為有理由，應予准許。至原告請求被告
    應自96年6 月15日起，按月於每月15日給付上開金額一節，
    核屬無據，應予駁回。
六、本判決原告勝訴部分，原告陳明願供擔保請准宣告假執行，
    經核與規定相符，爰酌定相當之擔保金額准許之。至原告敗
    訴部分，其假執行之聲請已失所依附，應併予駁回之。
七、訴訟費用負擔之依據：民事訴訟法第79條。
中　　華　　民　　國　　96　　年　　6 　　月　　15　　日
                苗栗簡易庭法  官  黃佩韻
以上正本係照原本作成。
如不服本判決，應於判決送達後20日內向本院提出上訴狀（須附
繕本）。
                          書記官  蔡健忠
中　　華　　民　　國　　96　　年　　6 　　月　　15　　日
